【裁判字號】    97,訴,701
【裁判日期】    971114
【裁判案由】    違反毒品危害防制條例
【裁判全文】
臺灣新竹地方法院刑事判決               97年度訴字第701號
公  訴  人  臺灣新竹地方法院檢察署檢察官
被      告  甲○○
上列被告因違反毒品危害防制條例案件，經檢察官提起公訴（97
年度毒偵字第1178號），經本院合議庭裁定依簡式審判程序判決
如下：
    主  文
甲○○施用第一級毒品，累犯，處有期徒刑捌月。又施用第一級
毒品，累犯，處有期徒刑捌月。扣案之第一級毒品海洛因包（
毛重共計點貳公克）沒收銷燬之。應執行有期徒刑壹年貳月。
扣案之第一級毒品海洛因包（毛重共計點貳公克）沒收銷燬
之。
    事  實
一、甲○○前曾於民國81年間因違反肅清煙毒條例案件，經臺灣
    高等法院於82年2 月11日以82年度上訴字第28號判處有期徒
    刑4 年6 月確定，並於85年10月8 日假釋出監，嗣遭撤銷假
    釋。又於82年間因違反肅清煙毒條例案件，經臺灣高等法院
    於83年6 月28日以83年度上訴字第3142號判處有期徒刑3 年
    2 月確定；復於83年間因違反麻醉藥品管理條例案件，經臺
    灣基隆地方法院於83年5 月10日以83年度易字第412 號判處
    有期徒刑5 月，於83年8 月9 日確定。上開二案件，經臺灣
    高等法院於83年9 月7 日以83年度聲字第1678號裁定應執行
    有期徒刑3 年6 月確定。此部分案件及上揭經撤銷假釋之違
    反肅清煙毒條例案件之殘刑接續執行，並再於90年11月1 日
    假釋出監，嗣又遭撤銷假釋。另其於86年間因違反麻醉藥品
    管理條例案件，經本院於86年11月13日以86年度易字第1666
    號判處有期徒刑6 月，並經臺灣高等法院於87年2 月24日以
    86年度上易字第8780號判決上訴駁回因而確定。嗣此部分案
    件及上開撤銷假釋後之殘刑接續執行，於95年3 月30日縮刑
    期滿執行完畢。
二、甲○○前曾於92年間因施用毒品案件，經臺灣新竹地方法院
    檢察署檢察官聲請，而經本院於92年2 月27日以92年度毒聲
    字第30號裁定送勒戒處所觀察、勒戒，旋因觀察、勒戒後，
    因認有繼續施用毒品傾向，經臺灣新竹地方法院檢察署檢察
    官聲請，而經本院於92年8 月5 日以92年度毒聲字第604 號
    裁定令入戒治處所施以強制戒治。嗣因執行屆滿3 月，成效
    良好，經臺灣新竹地方法院檢察署檢察官聲請，而經本院於
    92年12月22日以92年度毒聲字第850 號裁定停止戒治，所餘
    戒治期間付保護管束，並於93年1 月14日出所。嗣因保護管
    束期間於93年7 月26日屆滿，未經撤銷保護管束，而視為強
    制戒治執行完畢，並經臺灣新竹地方法院檢察署檢察官於93
    年8 月12日以93年度戒毒偵字第33號為不起訴處分確定。
三、甲○○猶不知悔改，於前揭強制戒治處分執行完畢5 年內，
    基於施用第一級毒品海洛因之犯意，於97年5 月22日某時許
    ，在其位於新竹市○區○○街166 巷2 號住處附近公園內，
    以將海洛因摻入香菸中吸食之方式，施用第一級毒品海洛因
    。又另行起意，並基於施用第一級毒品海洛因的犯意，於97
    年6 月18日22時15分許往前回溯26小時內某時許，在其位於
    上址之住處附近，亦以將海洛因摻入香菸中吸食之方式，施
    用第一級毒品海洛因。嗣於97年5 月23日7 時許，因其至警
    方另案搜索之新竹縣竹北市○○街281 巷89弄15號處，而為
    警帶回警局，並將其同意後親採封緘之尿液送驗結果呈嗎啡
    陽性反應，因而循線查悉上情。又於97年6 月18日21時10分
    許，為警在其位於上址之住處執行搜索，因而查獲，並扣得
    其所有之第一級毒品海洛因3 包（毛重共計3.2 公克），及
    非其所有之注射針筒2 支、分裝袋28個、分裝匙1 支及電子
    磅秤1 個等物。
四、案經新竹縣政府警察局移請及新竹市警察局第一分局報請臺
    灣新竹地方法院檢察署檢察官偵查起訴。
    理  由
一、本件被告甲○○所犯為毒品危害防制條例第10條第1 項之施
    用第一級毒品罪，非死刑、無期徒刑、最輕本刑為三年以上
    有期徒刑之罪，或高等法院管轄第一審之案件，被告於本院
    準備程序進行中，就被訴事實為有罪之陳述，經本院合議庭
    認合於新修正刑事訴訟法第273 條之1 第1 項之規定，裁定
    進行簡式審判程序，合先敘明。
二、訊據被告甲○○對於上揭時地以如事實欄所示方法，施用第
    一級毒品海洛因2 次等情坦承不諱，而經警將被告親採封緘
    之尿液送驗結果，確呈嗎啡陽性反應等情，有姓名代號對照
    表2 份、詮昕科技股份有限公司於97年6 月6 日所出具之濫
    用藥物尿液檢驗報告1 份及臺灣尖端先進生技醫藥股份有限
    公司於97年6 月25日所出具之濫用藥物檢驗報告1 份附卷足
    憑，此外，復有搜索經過及結果陳報書1 份、新竹市警察局
    第一分局搜索筆錄1 份、扣押物品目錄表1 份及照片8 幀在
    卷足參，暨有第一級毒品海洛因3 包（毛重共計3.2 公克）
    扣案足資佐證，足見被告所為前開自白，確與事實相符而堪
    採信。
三、再者，被告前曾於92年間因施用毒品案件，經臺灣新竹地方
    法院檢察署檢察官聲請，而經本院於92年2 月27日以92年度
    毒聲字第30號裁定送勒戒處所觀察、勒戒，旋因觀察、勒戒
    後，因認有繼續施用毒品傾向，經臺灣新竹地方法院檢察署
    檢察官聲請，而經本院於92年8 月5 日以92年度毒聲字第604
    號裁定令入戒治處所施以強制戒治。嗣因執行屆滿3 月，成
    效良好，經臺灣新竹地方法院檢察署檢察官聲請，而經本院
    於92年12月22日以92年度毒聲字第850 號裁定停止戒治，所
    餘戒治期間付保護管束，並於93年1 月14日出所。嗣因保護
    管束期間於93年7 月26日屆滿，未經撤銷保護管束，而視為
    強制戒治執行完畢，並經臺灣新竹地方法院檢察署檢察官於
    93年8 月12日以93年度戒毒偵字第33號為不起訴處分確定等
    情，亦有臺灣新竹地方法院檢察署刑案資料查註紀錄表、被
    告提示簡表、全國施用毒品案件紀錄表、受觀察勒戒人毒品
    及前科紀錄簡列表、矯正簡表及臺灣高等法院被告前案紀錄
    表各1份在卷足憑。綜上，本案事證已臻明確，被告於前案
    強制戒治執行完畢後5 年內再犯施用第一級毒品海洛因之犯
    行洵堪認定，應予依法論科。
四、按海洛因屬毒品危害防制條例第2 條第2 項第1 款所列之第
    一級毒品。核被告甲○○所為，均係犯毒品危害防制條例第
    10條第1 項之施用第一級毒品罪。至其持有第一級毒品海洛
    因後，均進而施用，其持有第一級毒品之低度行為，應為施
    用第一級毒品之高度行為所吸收，爰不另論其持有第一級毒
    品罪。又被告所為上揭二次施用第一級毒品罪間，犯意個別
    ，行為互殊，應分論併罰。又被告前曾於81年間因違反肅清
    煙毒條例案件，經臺灣高等法院於82年2 月11日以82年度上
    訴字第28號判處有期徒刑4 年6 月確定，並於85年10月8 日
    假釋出監，嗣遭撤銷假釋。又於82年間因違反肅清煙毒條例
    案件，經臺灣高等法院於83年6 月28日以83年度上訴字第31
    42號判處有期徒刑3 年2 月確定；復於83年間因違反麻醉藥
    品管理條例案件，經臺灣基隆地方法院於83年5 月10日以83
    年度易字第412 號判處有期徒刑5 月，於83年8 月9 日確定
    。上開二案件，經臺灣高等法院於83年9 月7 日以83年度聲
    字第1678號裁定應執行有期徒刑3 年6 月確定。此部分案件
    及上揭經撤銷假釋之違反肅清煙毒條例案件之殘刑接續執行
    ，並再於90年11月1 日假釋出監，嗣又遭撤銷假釋。另其於
    86年間因違反麻醉藥品管理條例案件，經本院於86年11月13
    日以86年度易字第1666號判處有期徒刑6 月，並經臺灣高等
    法院於87年2 月24日以86年度上易字第8780號判決上訴駁回
    因而確定。嗣此部分案件及上開撤銷假釋後之殘刑接續執行
    ，於95年3 月30日縮刑期滿執行完畢等情，有臺灣新竹地方
    法院檢察署刑案資料查註紀錄表及臺灣高等法院被告前案紀
    錄表各1 份在卷足按，其於5 年以內再犯本件有期徒刑以上
    之罪，為累犯，應依刑法第47條第1 項規定加重其刑。爰審
    酌被告曾因施用毒品而觀察、勒戒、強制戒治，猶不知悔悟
    ，卻再犯本案，顯然自制力薄弱，本案施用毒品種類、犯罪
    手段、情節、所生危害，及被告所為係戕害自身身心健康，
    犯後尚能坦承犯行，態度良好等一切情狀，分別量處如主文
    所示之刑，及定其應執行之刑，以資懲儆。扣案之毒品3 包
    （毛重共計3.2 公克）為第一級毒品海洛因等情，已如前述
    ，爰應依毒品危害防制條例第18條第1 項前段之規定沒收銷
    燬之。又扣案之注射針筒2 支、分裝袋28個、分裝匙1 支及
    電子磅秤1 個等物，係綽號「阿姊」之人所有等情，業據被
    告於本院審理時供述在卷，本院復查無其他積極證據足資認
    定確係被告所有之物，爰不予宣告沒收之，附此敘明。
據上論斷，應依刑事訴訟法第273 條之1 第1 項、第299 條第1
項前段，毒品危害防制條例第10條第1 項、第18條第1 項前段，
刑法第11條前段、第47條第1 項、第51條第5 款，判決如主文。
本案經檢察官張嘉宏到庭執行職務。
中    華    民    國    97    年    11    月    14    日
                  刑事第一庭    法  官   楊惠芬
以上正本證明與原本無異。
如不服本判決應於收受本判決後10日內向本院提出上訴書狀，上
訴書狀應敘述具體理由。上訴書狀未敘述上訴理由者，應於上訴
期間屆滿後20日內補提理由書狀於本院 (均須按他造當事人之人
數附繕本 )「切勿逕送上級法院」。
中    華    民    國    97    年    11    月    14    日
                                書記官   張懿中
附錄本案論罪科刑法條全文：
毒品危害防制條例第10條第1 項：
施用第一級毒品者，處六月以上五年以下有期徒刑。


司法院資訊處製作；財團法人民間司法改革基金會備份。
